【裁判字號】    92,上訴,253
【裁判日期】    920403
【裁判案由】    違反槍砲彈藥刀械管制條例
【裁判全文】
臺灣高等法院臺南分院刑事判決        九十二年度上訴字第二五三號  Ａ
      上  訴  人
      即  被  告  甲  ○  ○
右上訴人因違反槍砲彈藥刀械管制條例案件，不服臺灣臺南地方法院九十一年度訴字
第一二六三號中華民國九十二年一月二十四日第一審判決（起訴案號：臺灣臺南地方
法院檢察署九十年度偵字第一四九三二號），提起上訴，本院判決如左：
      主      文
上訴駁回。
      事      實
一、甲○○於民國（下同）八十八年間因竊盜罪，經臺灣臺南地方法院判處有期徒刑
    八月確定，並於八十九年七月十日執行完畢。仍不知悔悟，於九十年十月間，在
    其台南縣六甲鄉○○村○○路八十巷廿七弄九三號住處，明知莊勝貴（已經臺灣
    臺南地方法院另案判處有期徒刑二年六月，併科罰金新台幣五萬元在案，據莊勝
    貴於原審供稱上訴被駁回，判決確定）所寄放之物，係改造之子彈等物，竟未經
    許可予以寄藏。嗣於九十年十二月二十日十七時十五分，經警持搜索票在其住處
    二樓房間床底下，查獲制式霰彈一顆、改造子彈三顆、改造子彈彈殼二十顆（起
    訴書誤載為十九顆）、彈頭十顆、彈頭半成品十四顆、底火塑膠套一盒、銼刀二
    支、電焊槍一支、尖嘴鉗一支，及在其所有車牌號碼ＷＵ─六三七二號自用小客
    車駕駛座下查獲彈殼一顆。
二、案經台南縣警察局善化分局報請臺灣臺南地方法院檢察署檢察官偵查起訴。
      理      由
一、右揭事實，已據被告甲○○於偵查中、原審及本院審理時坦白承認，核與證人莊
    勝貴於偵查中證述之情節相符，並有查獲如附表所示之改造子彈等物扣案可稽。
    又扣案之物經送鑑驗結果，其中改造子彈三顆，認係由玩具金屬彈殼加裝直徑約
    九‧一ｍｍ金屬彈頭而成之改造子彈，經取樣一顆實際試射，可擊發，認具殺傷
    力，有內政部警政署刑事警察局鑑驗通知書在卷足憑。雖然證人莊勝貴於原審翻
    異前供，改稱：扣案之子彈不是我拿去寄放的，我於偵查中係顧念甲○○有子女
    要撫養，但是現在我也想到我有父母親需要我撫養云云。然查證人莊勝貴於偵查
    中經檢察官隔離偵訊時供稱：我有改造子彈，是在我家裡改造的，時間是在九十
    年九月份等語，又供稱：「（檢察官問：「與誰共同改造？」）我一人。」、「
    （問：如何改造？）用銼刀。」、「（問：如何以銼刀改造？）用磨的。」、「
    問：材料來源？）麻豆鎮內勝戰士。」、「（問：何時將改造子彈寄陳某？）九
    十年九、十月間。」、「（問：以何物裝？）紙罐。」（見偵查卷第四十五、四
    十六頁）。本院因認證人莊勝貴於偵查中之上開供述為真實，而被告於本院審理
    時亦供承於莊勝貴將交其藏放離開後，打開紙罐後即知道有子彈在裡面等情，可
    見被告明知莊勝貴所寄藏之物為改造之槍彈仍然予收受寄藏，且係為警持搜索票
    當場查獲，事證明確，足認被告未經許可，寄藏子彈，確屬槍砲彈藥刀械管制條
    例所管制之具殺傷力子彈。本件事證明確，被告之犯行，應可認定。
二、被告未經許可寄藏改造之子彈，核其所為，係違反槍彈藥刀械管制條例第十二條
    第四項之未經許可寄藏子彈罪。又寄藏係指受託寄存並為藏匿，受託保管之人於
    事理本質上當然持有該標的物，故保管本身即為寄藏概念之核心，其因保管本身
    所為之持有，即為寄藏之當然結果，有最高法院七十四年台上字第三四○○號判
    例可參。是持有行為既為寄藏行為之當然結果，自不另就被告持有子彈之行為予
    以論罪。又被告前於八十八年間因犯竊盜罪，經臺灣臺南地方法院判處有期徒刑
    八月確定，並於八十九年七月十日執行完畢，有臺灣高等法院被告全國前案紀錄
    表在卷可按，其於有期徒刑執行完畢後五年以內再犯本件有期徒刑以上之罪，為
    累犯，應依法加重其刑。原審依槍砲彈藥刀械管制條例第十二條第四項、刑法第
    十一條前段、第四十七條、第四十二條第二項、第三十八條第一項第一款，並審
    酌被告於目前社會治安因子彈、槍枝氾濫而日益惡化之際，猶非法寄藏上開子彈
    及零件，嚴重威脅社會治安，及被告並無持上開子彈犯案暨犯罪後偵審中坦承犯
    行等一切情狀，量處被告有期徒刑一年，併科罰金新台幣五萬元，並就罰金部分
    諭知如易服勞役，以三百元之折算一日。扣案改造子彈三顆，係屬違禁物，依刑
    法第三十八條第一項第一款規定宣告沒收。並說明其餘扣案如附表(2)制式霰彈一
    顆、改造子彈彈殼二十顆、彈頭十顆、經送鑑驗結果無殺傷力並非違禁物（見偵
    查卷第二十頁鑑驗通知書），又彈頭半成品十四顆、底火塑膠套一盒、銼刀二支
    、電焊槍一支、尖嘴鉗一支，並無積極證據證明為本件犯罪所用或供犯罪預備之
    物，亦非被告所有，不另為沒收之諭知。本院經核原判決認事用法及量刑均無不
    當。
三、被告上訴意旨以莊勝貴拿來寄藏時，被告並不知道裡面是什麼東西，且原審量刑
    過重等由，指摘原判決不當。惟查，被告於偵查中供認稱：「（扣押物）是莊勝
    貴寄放，我保留的。」；又於本院審理時供承其於莊勝貴將交其藏放離開後，打
    開紙罐後即知道有子彈在裡面等情，則被告於知悉是子彈後，不即將子彈為交還
    莊某或持交警方處理，竟予藏置，難辭寄藏子彈罪責；又查被告係累犯，依法應
    加重其刑，而寄藏子彈罪法定本刑為五年以下有期徒刑，併科新台幣三百萬元以
    下罰金，原判決審酌目前社會治安因子彈、槍枝氾濫而日益惡化量，被告猶非法
    寄藏上開子彈及零件，嚴重威脅社會治安等情，量處被告有期徒刑一年，併科罰
    金新台幣五萬元，尚屬妥適。是本件上訴為無理由，應予駁回。
據上論斷，應依刑事訴訟法第三百六十八條，判決如主文。
本案經檢察官劉得鉦到庭執行職務。
中    華    民    國      九十二      年      四      月        三      日
                                  臺灣高等法院臺南分院刑事第五庭
                                      審判長法官  鄭    文    肅
                                            法官  王    浦    傑
                                            法官  黃    三    哲
右正本證明與原本無異。
如不服本判決，應於判決送達後十日內向本院提出上訴狀，其未敘述理由者並應於提
出上訴狀後十日內向本院補提理由書（應附繕本)。
                                      法院書記官  陳    淑    貞
中    華    民    國      九十二      年      四      月八      日
附錄法條：
槍砲彈藥刀械管制條例第十二條第四項：
未經許可，持有、寄藏或意圖販賣而陳列子彈者，處五年以下有期徒刑，併科新台幣
三百萬元以下罰金。
（附表）
(1)改造子彈三顆
(2)制式霰彈一顆、改造子彈彈殼二十顆、彈頭十顆、彈頭半成品十四顆、底火塑膠套
  一盒、銼刀二支、電焊槍一支、尖嘴鉗一支。


司法院資訊處製作；財團法人民間司法改革基金會備份。
